臺灣嘉義地方法院民事裁定　96年度簡聲抗字第4號
抗　告　人　乙○○
　　　　　　甲○○
　　　　　　丙○○
相　對　人　戊○○○
　　　　　　己○○
　　　　　　丁○○
抗告人因與相對人間聲請停止強制執行事件，對於中華民國96年
10月24日本院嘉義簡易庭96年度嘉簡聲字第66號裁定提起抗告，
本院裁定如下：
    主  文
抗告駁回。
抗告費用新台幣壹仟元由抗告人負擔。
    理  由
一、抗告意旨略以：本件裁定應考慮抗告人之權益，抗告人遭強
    制執行強制拆除圍牆、路地，致抗告人土地落差五公分，車
    輛無法進出，當初土地分割後，抗告人先父單獨提出31平方
    公尺土地銜接舊有巷道，非與相對人共有，因地政測量人員
    失職漏列登記等錯誤所致，原本地籍線Ｂ點位置，應在Ａ－
    Ｃ點前方巷口位置始正確，然土地重劃人員之失職所致，該
    31平方公尺土地確係抗告人所有，故鈞院92年度執字第162
    97號執行程序於債務人異議之訴確定前應予停止執行，原裁
    定應予廢棄，並撤銷前揭92年度執字第16297號執行程序及
    恢復原狀等語。
二、按強制執行程序開始後，除法律另有規定外，不停止執行。
    有回復原狀之聲請，或提起再審或異議之訴，或對於和解為
    繼續審判之請求，或提起宣告調解無效之訴、撤銷調解之訴
    ，或對於許可強制執行之裁定提起抗告時，法院因必要情形
    或依聲請定相當並確實之擔保，得為停止強制執行之裁定，
    強制執行法第18條第1、2項各定有明文。又同條第1項之規
    定，乃在防止債務人或第三人任意聲請停止執行，致執行程
    序難於進行，債權人之債權不能早日實現。次按前述所謂「
    必要情形」，固由法院依自由裁量定之。然法院為此決定，
    應就回復原狀之聲請，或再審之訴，或異議之訴，或抗告，
    在法律上是否顯無理由，以及如不停止執行，將來是否難於
    回復執行前之狀態等各情形予以斟酌，此有最高法院69年度
    台抗字第577號裁判意旨可資參照。經查：
  (一)本院92年度執字第16297號拆屋交地強制執行事件，相對人
    係執本院89年度嘉簡字第469號、90年度簡上字123號民事確
    定判決為執行名義，據以執行拆除坐落嘉義縣新港鄉○○段
    精忠小段306地號土地上之水泥地、矮牆及圍牆及返還土地
    等。抗告人前對上述確定判決提起再審（本院92年度再易字
    27號），並聲請本院准予供擔保停止執行（本院93年聲字第
    68號），惟上述再審之聲請經駁回而確定。抗告人又另提起
    債務人異議之訴，並聲請本院准予供擔保停止執行（本院94
    年嘉簡聲字第19號），惟前揭債務人異議之訴經本院判決駁
    回抗告人之訴（本院94年度嘉簡字第338號），抗告人雖提
    起上訴，亦遭駁回上訴而確定（本院94年度簡上字第70號）
    。抗告人再對本院94年度簡上字第70號確定裁定提起再審二
    次，惟均遭駁回而確定（本院95年度再易字第8、9號）。抗
    告人繼又提起異議之訴（本院96年度嘉簡字第87號），並聲
    請本院准予供擔保停止執行（本院96年聲字第361號），然
    上述抗告人所提本院96年度嘉簡字第87號異議之訴，亦經判
    決駁回，目前上訴中，而所提聲請停止強制執行事件，雖經
    本院96年度聲字第361號裁定准許聲請人供擔保後停止執行
    ，惟經相對人抗告後，業由本院以96年度抗字第40號裁定廢
    棄原裁定，將聲請人之聲請駁回。以上事實有前述裁判書影
    本附於原審卷可證，並經原審調閱本院92年度執字第16297
    號卷宗查明無誤。
  (二)抗告人又提起本件債務人異議之訴（本院96年度嘉簡字第88
    7號），並聲請准予供擔保停止執行。然抗告人所提本院96
    年度嘉簡字第887號債務人異議之訴及本件抗告，都係以前
    述土地重劃後面積為139平方公尺，多出31平方公尺，該多
    出部分實際上為抗告人之先父吳金全所有，惟地政人員未列
    入登記簿謄本內，反列為公共巷道，造成登記錯誤等情，為
    其請求之依據，此經原審調取本院96年度嘉簡字第887號民
    事卷宗及有本院抗告狀核閱無誤。而抗告人所主張之前述事
    實，業經本院另案94年度嘉簡字第338號判決抗告人敗訴，
    抗告人上訴後，另經本院以94年度簡上字第70號判決駁回抗
    告人之上訴而確定。是抗告人對本件相對人所提起之債務人
    異議之訴，應屬違反前述民事確定判決之既判力原則而再行
    起訴。準此，抗告人所主張之事實，顯難有勝訴之望，原審
    審酌上情，認抗告人聲請供擔保停止執行，並無理由，況前
    述土地上之水泥地、矮牆及圍牆業經法院執行拆除完畢，亦
    有抗告人提出之現場照片4張附卷可按，故原審駁回抗告人
    之聲請，核無違誤，抗告人之抗告為無理由，應予駁回。
三、依民訴法第436條之1第3項、第495條之1第1項、第449條第
    1項、第95條、第85條第1項，裁定如主文。
中　　華　　民　　國　  96　  年　　 11　 　月　15　　日
                家事法庭審判長法  官  林世芬
                              法  官  涂裕洪
                              法  官  李文輝
以上為正本係照原本作成。
如提起再抗告者，應於裁定送達後十日內依非訟事件法第45條第
3項「僅得以適用法規顯有錯誤為理由，並經原法院許可者為限
」之規定，向本院提出抗告理由狀（須按他造人數附具繕本），
並繳納再抗告費用新臺幣一千元。
中　　華　　民　　國　　96　　年　　11　　月　　15　　日
                              書記官　黃秀嬌
